【裁判字號】    91,易,2920
【裁判日期】    920718
【裁判案由】    竊盜等
【裁判全文】
臺灣臺中地方法院刑事判決                        九十一年度易字第二九二號
    公  訴  人  臺灣臺中地方法院檢察署檢察官
    被      告  庚○○
    選任辯護人  張繼準律師
    被      告  甲○○
    選任辯護人  李振祥律師
    被      告  壬○○
    選任辯護人  常照倫律師
                江文玉律師
    被      告  己○○
    選任辯護人  劉思顯律師
    被      告  丙○○
    選任辯護人  陳益軒律師
右列被告等因竊盜等案件，經檢察官提起公訴（九十一年度偵字第三三七五、一八三
０五號），本院判決如左：
    主  文
庚○○共同連續竊盜，累犯，處有期徒刑拾月。無線電對講機貳台、每日砂石車載運
台數收據聯壹本沒收。
壬○○、甲○○共同連續竊盜，各處有期徒刑捌月。無線電對講機貳台、每日砂石車
載運台數收據聯壹本沒收。
丙○○、己○○共同寄藏贓物，各處有期徒刑柒月。收據簽單陸張沒收。
    事  實
一、庚○○於民國八十九年間因贓物案件，經本院判處有期徒刑五月確定，嗣於八十
    九年五月二十三日易科罰金執行完畢。壬○○因犯肅清煙毒條例等案件，經本院
    就違反麻醉藥品管理條例案件部分處有期徒刑三月確定，另就違反肅清煙毒條例
    案件部分判處有期徒刑十年六月及三年二月，嗣就此部分上訴後，經臺灣高等法
    院臺中分院於八十一年八月二十六日判處有期徒刑十一年十月確定，於八十一年
    十月二十日入監執行，嗣於八十五年六月十三日假釋出監，縮刑期滿日期為九十
    三年一月三十日，現仍在假釋中。丙○○前因違反水利法案件，經本院於八十七
    年三月十二日判處有期徒刑四月，緩刑二年確定。壬○○意圖為自己不法之所有
    之概括犯意，自九十一年二月九日起至二月十五日止，僱用有犯意聯絡之庚○○
    、甲○○及不詳姓名、年籍之挖土機、砂石車司機數人，連續在臺中縣烏日鄉○○○段如附圖所示Ａ部分烏溪行水區國有土地內擅採砂石，竊取共計約九千八百
    八十立方米之砂石，並由庚○○提供車牌號碼Ｂ五─七０九二號吉普車（車主登
    記為中部砂石開發股份有限公司），供庚○○、甲○○二人在場把風用，並由庚○○計算已載運多少盜採砂石至利地實業股份有限公司之四號船砂石場存放。渠
    等盜採上開砂石後，即由砂石車載運至利地實業股份有限公司四號船砂石場如附
    圖Ｂ所示地點堆置。而四號船砂石場現場負責人丙○○及現場管理人己○○，亦
    均知壬○○載運至砂石場堆置之砂石，係盜採所得之贓物，竟仍基於寄藏贓物之
    概括犯意，由丙○○指示己○○在場連續多次將竊得之上開砂石運至丙○○經營
    之砂石場（位於烏溪行水區內）堆放寄藏，均足以損害於國家對該砂石之所有權
    益及經濟部水利署對於河川之管理。嗣經警於同年月十五日晚間十時許，至前址
    埋伏，發覺上情，開始圍捕，惟遭發覺，遂僅扣得挖土機二部、遺留在挖土機上
    之對講機一台及鏟土機一部，其餘人員及砂石車司機則趁隙逃逸無蹤；僅查獲駕
    駛車牌號碼Ｂ五─七０九二號吉普車之庚○○及甲○○二人，並扣得該吉普車、
    車上之壬○○提供之無線電對講機一台、編號卡九張、每日砂石車載運台數收據
    聯正本一本。另於同年月十六日凌晨零時許，在四號船砂石場查獲負責看管砂石
    之己○○，並扣得每日砂石車載運台數收據簽單本六張，其上所載自九十一年二
    月九日起至二月十四日止之砂石車載運台數數目，與在庚○○所駕駛之上開吉普
    車上查獲之每日砂石車載運台數收據聯記載相符，而查悉上情。
二、案經臺中縣警察局烏日分局報告臺灣臺中地方法院檢察署檢察官偵查起訴。
    理  由
一、訊據被告庚○○、壬○○、甲○○等人均矢口認有何盜採砂石之犯行，另被告丙○○、己○○均矢口否認有何寄藏堆置上開竊取之砂石犯行。被告庚○○於警訊
    時辯稱：其受僱於被告壬○○看守河川，禁止他人倒垃圾，且只幫忙被告壬○○
    一天，車牌號碼Ｂ五─七０九二號吉普車係被告壬○○所有，被告壬○○要其駕
    駛上開吉普車前往，而被告甲○○稱欲學習駕駛吉普車，因此二人即一同前往，
    其並不知採砂石之情事，亦不知自吉普車上查獲之砂石車次表、現場挖土機、堆
    土機等物為何人所有，且其並無在被告己○○之簽單上簽名，僅係於過年期間向
    被告壬○○處取得新臺幣（下同）二千元紅包，且非為被告壬○○做事，其約於
    九十一年二月十五日晚上十時許開始巡守，並未見到盜採砂石之情事云云；復於
    審理中辯稱查獲當時係去巡防河川，且偕被告甲○○至河床玩車，並非為盜採砂
    石而把風云云。被告甲○○於警訊時辯稱：被告庚○○係為防止倒垃圾而巡守河
    川，其到現場只是為了練車，並不知現場盜採砂石，亦不知車上為何有查獲之物
    品云云；復於審理中辯稱：查獲當日係春節期間，其係去找朋友喝酒，至傍晚時
    分聽聞被告庚○○要到河床巡防，而其因認自己並無開過吉普車，遂陪同被告庚○○一同前往，其另係從事採購運動鞋之工作，並非盜採砂石之把風人員云云。
    被告壬○○警訊時辯稱其係自九十一年二月十五日起僱用被告庚○○巡守烏溪工
    作，時間係早上六時至二十一時止，惟尚未核算並支付庚○○薪水，另稱平常薪
    水為一日一千元左右，車牌號碼Ｂ五─七０九二號自小客車係其所有，該車內並
    未放置無線電，警方自該車內查扣物品不知何人所有云云；復於本院審理中辯稱
    車牌號碼Ｂ五─七０九二號之吉普車係登記在中部砂石開發股份有限公司名下，
    並非其所有，而其在該公司擔任巡防員已四年有餘，負責巡防範圍係自烏溪橋至
    大肚橋間，而業務範圍係負責防止有人在烏溪堤防偷倒垃圾，平日上班時間不固
    定，月薪原先係三萬元，後調升為四萬元，並無配置無線電或其他通訊器材，而
    自九十一年二月九日至九十一年二月十五日沒有上班，那幾天公司並無找人巡防
    以防止他人偷倒垃圾，且被告庚○○、甲○○並非其雇用在現場把風盜採砂石，
    且其並未盜採砂石，且其並無配置無線電或其他通訊器材云云。被告己○○於警
    訊時辯稱：係公司經理丙○○同意他人寄放砂石，其並不知係何人所寄放，而其
    係受被告丙○○指示負責供人寄放砂石後於簽單上簽名，其知道並無簽合約，至
    於寄放砂石之條件為何亦不清楚，係自九十一年二月九日開始供人寄放砂石，截
    至目前尚有供人寄放，並不知寄放砂石之來源，只負責在所寄放砂石數量之簽單
    上簽名云云；復於偵查中辯稱警訊中所言係遭逼迫，對於被告庚○○拿簽單予其
    簽名一事並不實在，其係被告丙○○僱用，並不知砂石之來源云云；另於偵查中
    辯稱：被告丙○○並無告知二月十五日晚上被告壬○○等人運砂石至利地砂石場
    ，其並未開立簽收單予被告壬○○等人云云，復於審理中辯稱查獲當日其不知發
    生何事，當時正值過年期間，其在公司值班，九十一年二月九日至二月十五日期
    間有人載運砂石至公司，且聽公司經理丙○○稱係從水里載運砂石過來，而究竟
    運來幾車，其沒有印象，九十一年二月九日至二月十五日期間曾運載很多趟砂石
    ，晚上一起簽收，而其有簽收進料單云云。被告丙○○於警訊時辯稱：利地砂石
    場春節期間有僱用被告己○○等人於砂石場守夜，而證人辛○○於九十一年二月
    一日或二日中午親自至利地砂石場談論砂石一事，原本稱賣一米二百元，後殺價
    至一米一百八十元成交，雙方間只有口頭承諾，並無簽立契約書，在證人辛○○
    載來砂石時代為簽收砂石載運台數，並將數量簽單放置於其子林忠民之抽屜，待
    其返回時再做處理。惟九十一年二月十五日被告己○○經警查獲，其不知數量多
    少，當時與證人辛○○協定搬運砂石後再計算數量，其並不知證人辛○○出售之
    砂石係自烏溪盜採而來，只知其購買砂石，證人辛○○及被告壬○○兩兄弟一起
    至利地砂石場向其表示要到南投縣水里進貨並轉賣，其亦沒有承諾要提供砂石場
    放置砂石云云；復於偵查中辯稱並無提供場地予被告壬○○等人放置盜採之砂石
    ，而案發前被告壬○○有放置數目不詳之砂石於利地砂石場，並不知被告壬○○
    放置砂石在利他砂石場時，有無拿簽收單給被告壬○○等人云云；另於審理中辯
    稱其並未在查獲現場，係由被告己○○留守工廠，而證人辛○○過年前曾向其表
    示要去水里載運砂石轉賣，雙方已談好價錢，但其後來沒有買即回台北過年云云
    ，復稱被告己○○留守之砂石場所存放之砂石來源係證人辛○○轉賣，砂石來源
    係自水里而來，亦有部分係自彰化八卦山而來，證人辛○○本人表示砂石係自水
    里疏濬河川所採得，因過年期間砂石場休息一週，當時只有己○○一人留守，並
    無其他員工，而其有交代被告己○○，當證人辛○○載運砂石過來，要請被告己○○簽收，其餘其並不清楚云云。
二、經查：
  (1)臺中縣烏日鄉○○○段如附圖所示Ａ部分烏溪國有土地內遭人盜採砂石，而警方
    人員圍捕盜採砂石者時，砂石車及挖土機司機均逃逸無蹤等情，業據證人即臺中
    縣警察局烏日分局刑事組小隊長丁○○於本院審理中證述明確，其證稱：查獲當
    日，有民眾報案有人盜採砂石，遂由三組組長帶隊，偕同十餘名隊員到現場，查
    獲時間約晚上九時、十時左右，現場有二部挖土機在運作，四號船砂石場的砂石
    堆有一台堆土機也在運作中，溪底至堆放四號船砂石場途中，約有二至四部砂石
    車載運砂石，當時警方自埋伏地點看得很清楚，而埋伏是個位於制高點之砂石堆
    。警方在現場觀察約有半個小時到一個小時，後來組長下令逮捕，為當時由制高
    點至查獲地點，約有六十至一百公尺，地形甚為惡劣，均係溪底爛泥，待至現場
    挖土機司機已經逃離，砂石車已逃逸，而堆土機司機亦已逃逸，警方在現場監控
    時，砂石車均沒有開燈，而四號船砂石場之堆土機有開燈，當時雖然是晚間，但
    其仍看得到，且現場也有挖取砂石之聲音等語。復有經濟部水利署第三河川局現
    場勘查記錄、現場圖、盜採河川砂石全景一幀、盜採河川砂石現場圖二幀、盜採
    河川砂石機械工具照片二幀在卷可憑，且在盜採現場扣得二部駕駛已逃逸棄置現
    場之挖土機，顯見警方到場查獲本案時，該處確有盜採砂石情事，且將盜採所得
    砂石堆置於四號船砂石場之事實。
  (2)被告壬○○、庚○○、甲○○等人雖均矢口否認有何參與盜採砂石之犯行，被告
    壬○○雖辯以其負責防止有人在烏溪堤防偷倒垃圾云云，被告庚○○雖辯以其駕
    駛吉普車至現場係為巡守烏溪，防止他人偷倒垃圾云云，另被告甲○○辯稱其因
    未駕駛過吉普車，因此偕同被告庚○○駕駛吉普車至河床玩車云云。惟查警方自
    遺留在盜採現場之挖土機上扣得之無線電對講機一部，其設定之頻道，與被告庚○○及甲○○所駕駛車牌號碼Ｂ五─七０九二號吉普車上查獲之無線電對講機一
    部所設定之頻道相同一節，業據證人丁○○於本院審理中證述明確，復有無線電
    對講機二部扣案可證。而被告壬○○於審理中辯以其擔任烏溪河川巡防工作，這
    四年來負責之巡防範圍均係由烏溪橋至大肚橋間。而業務範圍係負責防止有人在
    烏溪堤防偷倒垃圾，復稱其巡防河川之業務內容係發覺有人偷倒垃圾等情發生，
    即撥電話聯絡河川局駐衛警，由河川局派人處理，此種情形發生很多次，其並不
    會自行處理，九十年立法委員選舉期間曾發生過二次，當時其有向第三河川局通
    報云云。證人辛○○（即被告壬○○之兄）於本院審理中證稱於九十一年農曆年
    間曾找被告庚○○巡防河川。被告庚○○有去向其拜年，庚○○曾詢及是否能夠
    幫他介紹工作，而當時被告壬○○因小孩剛出世，家中較忙，即被告找庚○○幫
    忙，而係其找被告庚○○幫壬○○巡視河川云云，壬○○巡邏河川之範圍係在烏
    溪，巡防地段從大肚橋到烏溪橋之間，而此河段聯管公司有合法採區云云。惟查
    經濟部水利署第三河川局並未曾接獲通報烏溪堤防、河床遭民眾偷倒垃圾之情事
    ，有經濟部水利署第三河川局九十二年五月十四日水三管字第０九二０二００七
    三三０號函一份在卷可參，顯見被告壬○○辯以其擔任河川巡防工作且多次向經
    濟部水利署第三河川局通報有人在烏溪河床偷倒垃圾一節，並非實在。況以被告
    壬○○於審理中自承其任職巡防員四年內，前二年中部砂石開發股份有限公司有
    在其巡防範圍內開採砂石，後二年公司申請未獲核准即無開採，二年內該公司沒
    有在其巡防區域內開採砂石等語，而經濟部水利署第三河川局於九十一年二月間
    在烏溪該河段並無核准土石採取區一節，有上開經濟部水利署第三河川局函在卷
    可憑，是以其任職之中部砂石開發股份有限公司即已有二年未獲主管機關核准在
    烏溪河床開採砂石，該處河床是否有遭人傾倒垃圾，與該公司已無干係，被告壬○○豈需在該處巡防，且其更無於新年假期期間猶需委由被告庚○○代為前往巡
    防之理。而證人辛○○證稱此河段聯管公司有合法採區云云，更係不實之證述，
    無足採信。又被告甲○○於本院審理中辯稱其係為駕駛吉普車而偕同被告庚○○
    前往河床，且其另係從事採購貨品運動鞋之工作云云，並提出魔給實業有限公司
    在職證明書一份為憑，然查被告甲○○無從提供其扣繳憑單，另辯稱其並無繳稅
    資料，其工作性質係直接出國至香港、日本及美國採購貨品運動鞋，在當地直接
    與台灣客戶聯繫，並直接寄送予台灣客戶，沒有扣繳憑單，其之利潤係靠差價，
    非領固定薪水，係靠業績，另稱其係自八十五、六年間開始任職，平均一年出國
    一趟至兩趟，任職期間曾到香港兩趟，而均未去到日本及美國，日本部分係以電
    話聯絡，而美國係由另一個老闆前去。在香港採購之營業額採購金額，一次有四
    十幾萬，另一次有七十幾萬。其採購一次之利潤約有五、六萬云云，依所述其擔
    任採購工作係一年出國一、二趟，每次利潤五、六萬元，並非領薪水觀之，以其
    每年出國採購二次，每次利潤六萬元計算，則其自八十五年迄今每年所得僅有十
    二萬元，平均每月僅一萬元，其所得偏低程度顯與常情有違。且縱令吉普車之試
    駕多有在河床為之者，惟被告甲○○與庚○○係於九十一年二月十五日晚間十時
    許前往烏溪河床，且當時係農曆過年期間，其於農曆過年期間深夜至河床「玩車
    」云云，更係乖情悖理至極。
  (3)又被告己○○於警訊時自承警方當時查獲九十一年二月九日至二月十日之簽單共
    六張，簽單上所記載者，係代表四號船砂石場供別人寄放砂石之砂石車載運台數
    ，由被告庚○○持簽單本，於每日寄放砂石載運台數統計完後，讓其或其他負責
    值夜之人簽收，一張存放事務所，而正本由被告庚○○帶回，係被告即公司經理
    丙○○同意別人寄放砂石，其受被告丙○○指示負責供人寄放砂石後於簽單上簽
    名，係被告庚○○拿簽單要其簽名等語，顯見被告己○○受被告丙○○指示簽收
    砂石存放於四號船砂石場，復於本院審理中供稱九十一年二月九日至二月十五日
    期間曾運載很多趟砂石，晚上一起簽收，而其有簽收進料單等語，顯見查獲當日
    確有砂石載運至其任職之四號船砂石場存放，並由被告己○○簽收之情事。被告
    丙○○雖辯以上開堆置於四號船砂石場之砂石係證人辛○○自南投水里購得轉售
    ，惟尚未計價云云，另證人辛○○於警訊時證稱其至南投縣水里鄉載運砂石回來
    轉賣予利地砂石場，並未前往烏溪河床盜採砂石，當時去洽談販賣砂石，而壬○○亦有在場云云，另於本院審理中證稱九十一年二月初有向被告丙○○談及買賣
    砂石之事，惟並未確定砂石數量，金額係以載運完砂石後再計算金額，丙○○回
    台北過年，而被告丙○○告稱警察去捉盜採砂石，且說砂石來源有問題，遂沒有
    付款，伊就將該砂石載走轉售予他人，售予被告丙○○之砂石，均係南投縣水里
    疏濬的砂石，且有發票二紙可資證明，其於水里購得砂石之單價價格連同運輸費
    為一米一百八十元。而之後係以一米一百八十五元之代價售予被告丙○○。因於
    九十一年二月初適值農曆過年期間，車輛較少，交通路況較適合砂石車行走，調
    度上亦與平日有別，警方較不會開罰單，遂於該時載運至四號船砂石場云云。另
    證人王鎗池於本院審理中證稱其以不包含運費每立方米十八元之價格出售予證人
    辛○○，砂石來源係成功砂石行，係向不詳姓名綽號「阿賜」者購買云云。惟查
    ：成功砂石行、譽盟營造有限公司固有與經濟部水利處第四河川局簽定工程契約
    書，有經濟部水利處第四河川局九十年十一月十九日（九０）水利四管字第０九
    ００二０二一九二號函附之工程契約書、土石標售估價單在卷可參，且警方於四
    號船砂石場扣得之砂石經經濟部水利署第三河川局會勘後以該砂石並無不法為由
    而請該砂石場於九十一年八月十五日清畢等情，有會勘紀錄一份在卷可參，另二
    紙發票係譽盟營造有限公司出具予利地實業股份有限公司一節，有發票影本二紙
    可參，而證人即譽盟營造有限公司經理林謀顯於本院審理中證稱南投水里河道整
    理由該公司負責，疏濬之土石一部分在南投加工，一部分送進成功砂石行，成功
    砂石行如何處理其並不知道等語，另具狀陳稱二紙發票係該公司出具，但利地實
    業股份有限公司是否以此發票為掩護進行非法買賣，該公司無法證明等語。證人
    即成功砂石行負責人乙○○於本院審理中證稱其係單純借牌，上開南投水里疏濬
    之土石其不知係如何處理等語，復另具狀陳稱成功砂石行係將工程委託譽盟營造
    有限公司及案外人張明輝處理，其本人並未參與實際運作等語。查證人王鎗池自
    承其並不認識證人乙○○、案外人戊○○等語，其就砂石來源之成功砂石行負責
    人乙○○及吳某委託處理砂石之案外人戊○○並不認識，證人王鎗池、辛○○所
    稱砂石輾轉出售事宜，顯無足採。而經濟部水利處第三河川局以該砂石並無不法
    係依據該砂石場提供之上開買賣契約及統一發票等佐證資料而初步認定該堆土石
    之合法性一節，有該署函覆本院之九十二年三月三日水管三字第０九二五００一
    四九二０號函可參，其僅係依上開契約、發票為初步合法性之認定，尚不足為有
    利被告之認定。再者被告丙○○於警訊時辯稱以一米一百八十元成交向證人辛○○購買砂石云云，而被告辛○○於本院審理中證稱連同運輸費為一米一百八十元
    。而之後係以一米一百八十五元之代價售予被告丙○○云云，二者所述被告丙○○向證人辛○○購買砂石單價金額顯不相符，益徵四號船砂石場內為警查獲之砂
    石，顯非被告丙○○向證人辛○○購得，應無疑義。
  (4)又警方於被告己○○之辦公室扣得收據九十一年二月九日至十四日止計六張，其
    上分別記載係一百零八台、八十二台、一百六十三台、一百五十台、一百七十五
台、二百一十台等情，有上開收據六紙附卷可參，而警方於被告庚○○、甲○○
    二人共乘之車牌號碼Ｂ五─七０九二號吉普車內扣得之收據記載相符，此與被告
    己○○於警訊時自承警方當時查獲九十一年二月九日至二月十日之簽單共六張，
    簽單上所記載者，係代表四號船砂石場供別人寄放砂石之砂石車載運台數，由被
    告庚○○持簽單本，於每日寄放砂石載運台數統計完後，讓其或其他負責值夜之
    人簽收，一張存放事務所，而正本由被告庚○○帶回等情相侔，而證人丁○○於
    本院審理中亦證稱四號砂石場部分在警方一開始行動時，即分組至四號船砂石場
    之貨櫃屋內，查獲載運之車次單據，而該單據係複寫者，與吉普車上之單據相同
    ，嗣後即將被告等人帶回警局製作筆錄等語。被告庚○○受被告魏周煌之指示駕
    車至河床，而被告甲○○亦同前往，在被告庚○○、甲○○車上查獲之收據與被
    告己○○處查獲之收據記載內容相符，而查獲現場確有盜採砂石，且四號船砂石
    場於當時確有運送砂石前來堆置之情事，顯見被告庚○○及甲○○受被告壬○○
    指示，駕駛壬○○提供之車牌號碼Ｂ五─七０九二號吉普車，在盜採砂石現場把
    風，計算已載運多少盜採砂石至利地砂石場寄放之犯行。且如非被告丙○○及己○○知悉上開砂石係盜採之贓物，當不致於年節期間深夜提供砂石場供人堆置藏
    放砂石之理。被告己○○雖辯以警訊供述其於本院訊問時供稱其於警訊時係一時
    緊張、害怕方才承認云云，惟查被告己○○於警訊時即矢口否認知悉砂石來源云
    云，其並未自始承認有何參與盜採砂石或收受寄藏盜採之砂石情事，其空言警訊
    係緊張害怕方才承認云云，並無足採，而被告之辯護人聲請本院勘驗警訊錄音帶
    核無必要，附此敘明。
三、綜上諸情以觀，被告壬○○指示被告庚○○駕駛車牌號碼Ｂ五─七０九二號吉普
    車偕同被告甲○○於新年期間深夜至烏溪河床，而其車上為警查獲之無線電對講
    機設定之頻道與現場盜採砂石之挖土機內無線電對講機設定之頻道相符，又車上
    查獲之收據記載內容亦與被告己○○處查獲之收據內容相符，足徵被告壬○○、
    庚○○、甲○○係於新年期間深夜盜採河床砂石，並交由被告丙○○所指示之被
    告己○○提供四號船砂石場放置盜採之砂石，應堪認定。被告庚○○、壬○○、
    甲○○、丙○○、己○○所辯無足採信，渠等犯行均堪認定，應予依法論科。
四、查附圖Ａ、Ｂ所示部分均係烏溪河川行水區，且堆置砂石係有妨礙水流之虞等情
    ，有經濟部水利署第三河川局函覆本院之九十一年十二月十一日水三管字第０九
    一０一０六三一０號函在卷可參。核被告壬○○、庚○○及甲○○在烏溪行水區
    內擅採砂石而竊盜之行為，雖未致生公共危險，仍足以損害於國家對該砂石之所
    有權益及經濟部水利署對於河川之管理，核渠等所為，係犯刑法第三百二十條第
    一項之竊盜罪及水利法第九十二條之一第一項中段、第七十八條第一項第三款之
    罪。另被告丙○○及己○○所為，係犯刑法第三百四十九條第二項寄藏贓物罪及
    水利法第九十二條之一第一項中段、第七十八條第一項第三款之罪。被告壬○○
    、庚○○及甲○○與逃逸之挖土機及砂石車駕駛就所犯上開犯行，彼此有犯意之
    聯絡與行為之分擔，均為共同正犯。被告三人先後多次竊盜及違反水利法之犯行
    ，時間緊接，方法相同，觸犯構成要件相同之罪，顯係基於概括犯意反覆為之，
    均為連續犯，依刑法第五十六條規定應以一罪論，並加重其刑。又渠等三人所犯
    上開二罪，係以一行為觸犯二罪名，為想像競合犯，應從一重之竊盜罪處斷。被
    告壬○○、庚○○及甲○○違反水利法之部分雖未據公訴人起訴，惟與已經起訴
    部分有想像競合犯之裁判上一罪之關係，基於審判不可分之原則，應為起訴效力
    所及，自為本院所得一併審究。又被告庚○○前於八十九年間因贓物案件，經本
    院判處有期徒刑五月確定，嗣於八十九年五月二十三日易科罰金執行完畢，有其
    刑案資料查註紀錄表及臺灣高等法院被告全國前案紀錄表各一件在卷可稽，其受
    有期徒刑執行完畢後，五年以內再犯本案有期徒刑以上之罪，為累犯，應依刑法
    第四十七條規定遞加重其刑。另被告丙○○與己○○所犯上開犯行，有犯意之聯
    絡與行為之分擔，均為共同正犯。渠等二人先後多次寄藏贓物及違反水利法之犯
    行，時間緊接，方法相同，觸犯構成要件相同之罪，顯係基於概括犯意反覆為之
    ，均為連續犯，依刑法第五十六條規定應以一罪論，並加重其刑。又二人所犯上
    開二罪，係以一行為觸犯二罪名，為想像競合犯，應從一重之竊盜罪處斷。被告
    丙○○、己○○違反水利法之部分雖未據公訴人起訴，惟與已經起訴部分有想像
    競合犯之裁判上一罪之關係，基於審判不可分之原則，應為起訴效力所及，自為
    本院所得一併審究。爰審酌吾國河川砂石盜採猖獗，對河川防洪之公共安全危害
    甚鉅，而被告壬○○、庚○○及甲○○參與盜採砂石之犯行，且犯後均未能坦承
    犯行，砌詞卸責，犯後態度難認良好，及渠等之素行、且盜採砂石之時間不長、
    範圍非大，惟數量非少等一切情狀，各量處如主文所示之刑，以示懲儆。另被告
    丙○○、己○○明知其供人堆置藏放之砂石係盜採之贓物，竟提供場地供其放置
    ，且數量非少，二人犯後復未能坦白認過之犯後態度，分別量處如主文所示之刑
    。扣案無線電二台、每日砂石車載運台數收據聯一本均係被告壬○○提供，且為
    盜砂石犯罪所用之物，又收據簽單六張係被告丙○○、己○○所有，且用以簽收
    盜採砂石，為犯罪所用之物，應依刑法第三十八條第一項第二款沒收之。至扣案
    之上開挖土機二部、堆土機一台及車牌號碼Ｂ五─七０九二號吉普車，雖係盜採
    砂石犯罪所用之物，惟並無實據可證係被告等人所有，且非違禁物，自無從為沒
    收之諭知，另編號卡九張並無實據可證與本案有何關連，亦無從為沒收之諭知，
    附此敘明。
據上論斷，應依刑事訴訟法第二百九十九條第一項前段，水利法第七十八條第一項第
三款、第九十二條之一第一項中段、刑法第十一條前段、第二十八條、第五十六條、
第三百二十條第一項、第三百四十九條第二項、第五十五條、第四十七條、第三十八
第一項第二款，罰金罰鍰提高標準條例第一條前段，判決如主文。
中      華      民      國      九十二      年    七      月    十八    日
                                    臺灣臺中地方法院刑事第二庭
                                        法  官  陳  葳
右正本證明與原本無異
如不服本判決，應於收受本判決後十日內向本院提出上訴書狀，其未敘述上訴理由者
，並得於提起上訴後十日內向本院補提理由書狀（均須按他造當事人之人數附繕本）
「切勿逕送上級法院」
                                        書記官
中      華      民      國      九十二      年     七    月     十八    日
刑法第三百二十條第一項：
意圖為自己或第三人不法之所有，而竊取他人之動產者，為竊盜罪，處五年以下有期
徒刑、拘役或五百元以下罰金。
第三百四十九條收受贓物者，處三年以下有期徒刑、拘役或五百元以下罰金。
搬運、寄藏、故買贓物或為牙保者，處五年以下有期徒刑、拘役或科或併科一千元以
下罰金。
因贓物變得之財物，以贓物論。
水利法第七十八條
主管機關為保護水道，應禁止左列各事項
一、在行水區內建造、種植、堆置、挖取，或設置遊樂設施，豎立廣告牌，傾倒廢棄
    物，足以妨礙水流之行為。
二、在行水區內圍築魚塭、插、吊蚵及其他養殖行為。
三、在行水區內擅採砂石、堆置砂石或傾倒廢土。
四、在距堤腳或堤防附屬建造物四週規定之距離內，耕種或挖取泥砂磚石等物。
五、在堤身及其附屬建造物墾種、放牧、或設置有害之建造物，或在堤身指定通路外
    行駛車輛、牲畜。
六、毀損或擅移水利建造物或設備。
七、擅自啟閉水門、閘門或管制設備。
八、 擅自鏟伐堤身草皮、樹木。
九、其他有礙水道防衛之行為。
前項第二款所稱規定距離，由主管機關訂定之。
水利法第九十二條之一 (違反第七十八條之處罰)
違反第七十八條第一項各款情形之一者，除通知限期回復原狀、清除或廢止違禁設施
外，處六千元以上三萬元以下罰鍰；因而損害他人權益者，處三年以下有期徒刑、拘
役或科或併科四千元以上二萬元以下罰金；致生公共危險者，處五年以下有期徒刑，
得併科六千元以上三萬元以下罰金。
前項行為人，未在限期內回復原狀、清除或廢止違禁設施者，得按日處罰鍰至回復原
狀、清除或廢止違禁設施完竣之日止；其情節重大者，得沒入其違禁設施或機具。


司法院資訊處製作；財團法人民間司法改革基金會備份。
